臺灣高雄地方法院刑事判決　　　　　　 100年度易字第1024號
公　訴　人　臺灣高雄地方法院檢察署檢察官
被　　　告　沈全興
上列被告因贓物等案件，經檢察官提起公訴（100 年度偵字第11
264 號），本院判決如下：
    主  文
沈全興搬運贓物，累犯，處有期徒刑肆月；又共同犯電業法第一
百零五條之攜帶兇器竊盜罪，累犯，處有期徒刑捌月。應執行有
期徒刑拾月。
    事  實
一、沈全興前因竊盜案件，經臺灣屏東地方法院以民國97年度簡
    字第1230號判處有期徒刑3 月確定，於98年5 月12日縮刑期
    滿執行完畢。仍不知悔改，為下列犯行：
  (一)於100 年4 月4 日凌晨零時許，明知綽號「阿湘」之葉宋湘
    （應由檢察官另行偵辦）竊取之銅玻璃PVC 風雨線22m/m2
    電纜線一批（長110 公尺、重19公斤，價值新臺幣【下同】
    7, 920元），外皮上均印有臺灣電力股份有限公司（下稱臺
    電公司）英文縮寫「TPC 」字樣，係臺電公司所有、於不詳
    時地遭竊之來路不明贓物，竟基於搬運贓物之犯意，受葉宋
    湘之請託，騎乘車牌號碼P3R-090 號機車搭載葉宋湘至高雄
    市○○區○○街河邊分28-1號電線桿附近，協助收捆上開電
    纜線，並以機車載運至高雄市○○區○○路176 號附近，而
    搬運上開贓物銅玻璃PVC 風雨線22m/ m2 電纜線。
  (二)旋與葉宋湘共同基於意圖為自己不法所有之竊盜犯意聯絡，
    於100 年4 月4 日凌晨4 時30分許，騎乘上開機車搭載葉宋
    湘前往高雄市○○區○○路176 號附近，由沈全興在機車上
    把風，由葉宋湘下手持金屬材質製、足供兇器使用之不詳工
    具（未扣案），剪斷連結於臺電公司所架設「農會高分9-1
    右3-A1」、「農會高分9-1 右3-A1- 接戶點（高雄市○○區
    ○○路31號）」電線桿上之電纜線，竊取臺電公司所有之銅
    玻璃PVC 風雨線60m/m2（長45公尺、重28公斤，價值8,595
    元）及PVC- WP2AWG 風雨線（長36公尺、重6 公斤，價值2,
    268 元），得手後，於正整理上開竊得之電纜線之際，為據
    報前往之員警黃璿庭當場查獲沈全興，葉宋湘則逃逸無蹤；
    並在沈全興之前開機車上，扣得前揭收受之贓物銅玻璃PVC
    風雨線22m/m2，及竊得之銅玻璃PVC 風雨線60m/m2、PVC-WP
    2 A WG風雨線（均已發還臺電公司）。
二、案經高雄市政府警察局旗山分局報請臺灣高雄地方法院檢察
    署檢察官偵查起訴。
    理  由
壹、證據能力
    按被告以外之人於審判外之陳述，雖不符刑事訴訟法第159
    條之1 至第159 條之4 之規定，而經當事人於審判程序同意
    作為證據，法院審酌該言詞陳述或書面陳述作成時之情況，
    認為適當者，亦得為證據；當事人、代理人或辯護人於法院
    調查證據時，知有第159 條第1 項不得為證據之情形，而未
    於言詞辯論終結前聲明異議者，視為有前項之同意，刑事訴
    訟法第159 條之5 定有明文。本判決所引用具傳聞性質之各
    項證據資料，經本院於審判期日依法踐行調查證據程序，檢
    察官、被告就上開證據之證據能力均未爭執，於言詞辯論終
    結前亦未聲明異議，復查無依法應排除證據能力之情形，依
    上開規定，應有證據能力。
貳、認定事實依據之證據及理由
一、上開事實，業據被告沈全興於本院審理中供承不諱，核與證
    人即告訴代理人鍾文華於警詢及本院審理中證述之情節相符
    ，並經證人即查獲警員黃璿庭於偵查中證述明確，復有搜索
    扣押筆錄、扣押物品目錄表、贓物認領保管單各1 紙及蒐證
    照片20張在卷可稽（警卷第6 至11頁、第14至24頁）。至證
    人葉宋湘於本院審理中雖否認有與被告沈全興共同竊取上開
    電纜線之事實，惟被告於警詢、偵查及本院審理中均供稱：
    伊係受綽號「阿湘」葉宋湘之託搬運上開贓物，亦係與葉宋
    湘共同前往竊取電纜線等語不移（警卷第2 至3 頁、偵卷第
    7 至8 頁、第42至43頁、本院易字卷第22至23頁），並於本
    院審理中當庭指認證人葉宋湘明確，足徵其上開自白與事實
    相符，堪予採為認定事實之依據；是證人葉宋湘此部分之陳
    述，無從據為被告有利之認定。綜上，事證明確，被告前揭
    犯行，均堪認定。
二、按竊盜或損壞電桿、電線、變壓器或其他供電設備者，依刑
    法之規定從重處斷，電業法第105 條定有明文。次按刑法第
    321 條第1 項第3 款之攜帶兇器竊盜罪，係以行為人攜帶兇
    器竊盜為其加重條件，此所謂兇器，其種類並無限制，凡客
    觀上足對人之生命、身體、安全構成威脅，具有危險性之兇
    器均屬之，且祇須行竊時攜帶此種具有危險性之兇器為已足
    ，並不以攜帶之初有行兇之意圖為必要（參照最高法院79年
    臺上字第5253號判例）。查本件雖未扣得共犯葉宋湘持以剪
    斷連結於電線桿上電纜線之工具，惟被告已於本院審理中供
    承：伊有看到葉宋湘爬上去剪電線，對於檢察官起訴攜帶兇
    器加重竊盜沒有意見等語明確（本院易字卷第23頁），且觀
    之卷附照片所示遭竊電纜線之切口，均係遭工具截斷之斷面
    情形（警卷第17至23頁），核與證人鍾文華於本院審理中證
    稱：電纜線一般需要使用工具才能剪斷，本案伊看過遭竊電
    纜線之切面，均係用工具切斷的斷面，不是徒手拉斷的等情
    相符（本院易字卷第21頁反面），足認共犯葉宋湘確有持金
    屬製之不詳工具竊取本件電纜線無訛；該工具既為金屬製成
    ，質地堅硬，倘持以揮打，客觀上足以對人之生命身體安全
    構成威脅，應認係屬兇器無訛。是核被告沈全興上開所為，
    係犯刑法第349 條第2 項之搬運贓物罪，及刑法第321 條第
    1 項第3 款之攜帶兇器竊盜罪，並應依電業法第105 條竊盜
    電線罪之規定，依刑法攜帶兇器竊盜罪從重處斷；起訴書雖
    漏引電業法第105 條對被告論罪，惟該條規定僅在促請法院
    量刑之注意規定，並非創設獨立之一罪名，不生變更法條問
    題（臺灣高等法院暨所屬法院98年度法律座談會刑事類提案
    第13號意旨參照），且經公訴檢察官於論告時當庭補充更正
    （本院易字卷第24頁），併予敘明。至起訴事實雖漏載被告
    與共犯葉宋湘持金屬製不詳工具竊盜電線之加重要件，惟已
    明確記載被告與共犯葉宋湘共同竊取電線之基本社會事實，
    並引用刑法第321 條第1 項第3 款之攜帶兇器竊盜罪對被告
    論罪，且經公訴檢察官於本院審理時陳述、論告本件起訴之
    事實該當於刑法第321 條第1 項第3 款之攜帶兇器竊盜罪及
    電業法第105 條竊盜電線罪，而已補充原起訴事實上開部分
    ，本院自無庸再變更法條，附此敘明。被告與葉宋湘間就上
    開竊盜犯行，有犯意聯絡及行為分擔，皆為共同正犯。被告
    所犯上開搬運贓物、攜帶兇器竊盜2 罪，犯意各別，行為互
    殊，應予分論併罰。被告曾有如事實欄所示之前科紀錄，此
    有卷附之臺灣高等法院被告前案紀錄表可稽，其於有期徒刑
    執行完畢後5 年內，故意再犯本件有期徒刑以上之2 罪，均
    為累犯，均應依刑法第47條第1 項規定加重其刑。爰審酌被
    告素行欠佳，有前揭紀錄表可憑，猶不知悔改，明知上開電
    纜線係臺電公司所有遭竊之贓物，而仍予搬運，造成犯罪被
    害人求償無門及犯罪偵查機關查緝之困難，復不思以正當途
    徑獲取財物，與葉宋湘共同竊取電纜線，嚴重危害他人財產
    安全，破壞社會治安，所為誠屬不該，惟念被告已於本院審
    理中坦承犯行，犯罪後態度良好，復斟酌其犯罪動機、目的
    、手段、因犯罪所得之利益、生活狀況、智識程度等一切情
    狀，就其所犯2 罪分別量處如主文所示之刑，並定其應執行
    刑，以資懲儆。
據上論斷，應依刑事訴訟法第299 條第1 項前段，電業法第105
條，刑法第11條前段、第28條、第321 條第1 項第3 款、第349
條第2 項、第47條第1 項、第51條第5 款，刑法施行法第1 條之
1 ，判決如主文。
本案經檢察官鄭靜筠到庭執行職務。
中    華    民    國   100    年    8     月    9     日
                刑事第十一庭  審判長法  官  李代昌
                                    法  官  林正忠
                                    法  官  林韋岑
以上正本證明與原本無異。
如不服本判決應於收受判決後10日內向本院提出上訴書狀，並應
敘述具體理由。其未敘述上訴理由者，應於上訴期間屆滿後20日
內向本院補提理由書(均須按他造當事人之人數附繕本)「切勿逕
送上級法院」。
中    華    民    國   100    年    8     月    9     日
                                    書記官  黃旭淑
【附錄本判決論罪科刑法條】
電業法第105條：
竊盜或損壞電桿、電線、變壓器或其他供電設備者，依刑法之規
定從重處斷。
中華民國刑法第321條：
犯竊盜罪而有下列情形之一者，處 6 月以上、5 年以下有期徒
刑，得併科新臺幣 10 萬元以下罰金：
一、侵入住宅或有人居住之建築物、船艦或隱匿其內而犯之者。
二、毀越門扇、牆垣或其他安全設備而犯之者。
三、攜帶兇器而犯之者。
四、結夥三人以上而犯之者。
五、乘火災、水災或其他災害之際而犯之者。
六、在車站、埠頭、航空站或其他供水、陸、空公眾運輸之舟、
    車、航空機內而犯之者。
前項之未遂犯罰之。
中華民國刑法第349條：
收受贓物者，處 3 年以下有期徒刑、拘役或 5 百元以下罰金。
搬運、寄藏、故買贓物或為牙保者，處 5 年以下有期徒刑、拘
役或科或併科 1 千元以下罰金。
因贓物變得之財物，以贓物論。